Inventaris van het archief van de Farmaceutische Hoofdinspectie, 1921-1961 (1962)
Nationaal Archief, Den Haag
- TAAKUITVOERING, C
  - ZORG VOOR EN TOEZICHT OP DE UITOEFENING VAN DE WARENWET, C.3
    - Stukken betreffende de bestrijding van insecten te Antwerpen (demonstratie) en te Wanneperveen met verslag van drs A.J. Cave en een oriënterend rapport over de muggenplaag in Lelystad in 1958, 1950-1960; 90; 1 omslag
    - Stukken betreffende de vaststelling van voorschriften, bedoeld in art. 4, lid 1 van het eierenbesluit, voor het gebruik van gepasteuriseerde eendeneieren en -produkten, 1951-1952; 91; 1 omslag
    - Stukken betreffende de advisering over wijziging van enkele art. van de Boterwet van 9 juli 1900, Stbl. 112, 1952; 92; 1 omslag
    - Advies van de Farmaceutische Hoofdinspectie over het voor-ontwerp van Wet voor de wijziging van de Vleeskeuringswet 1919, Stbl. 524, het destructiebesluit 1952 en de Wet op de economische delicten van 22 juni 1950, Stbl. 258 van de Veterinaire Hoofdinspectie, 1953; 93; 1 omslag
    - Stukken betreffende een ontwerp voor het lederbesluit van de Adviescommissie Warenwet met het advies van de Farmaceutische Hoofdinspectie, 1954-1955; 94; 1 omslag
    - Stukken betreffende het intrekken van de bevoegdheid tot opsporing van overtredingen van de Vestigingswet kleinbedrijf van 1937 door het personeel van de Keuringsdiensten van Waren door de Minister van Sociale Zaken en Volksgezondheid in overleg met de Minister van Economische Zaken, 1954; 95; 1 omslag
    - Stukken betreffende de bezwaren van de Farmaceutische Hoofdinspectie tegen het ontwerp van de Landbouwwet, 1954-1955; 96; 1 omslag
    - Stukken betreffende de wijziging van de aanwijzing van bestrijdingsmiddelen als waren in de zin van art. 1 van de Warenwet van 26 maart 1921, Stbl. 638, met afschriften van het K.B. van 1 oktober 1955, Stbl. 481 en van 22 maart 1958, Stbl. 189, 1954-1958; 97; 1 omslag
    - Stukken betreffende het opheffen van de handelsbelemmeringen door de subcommissie voedingswaren van de Volksgezondheidscommissie van de Benelux Economische Unie, 1956-1960; 98; 1 omslag
    - Stukken betreffende de zitting van de Werkgroep voor de Vergiften in de landbouw van de West-Europese Unie te 's-Gravenhage, 25-27 februari 1958, 1957-1958; 99; 1 omslag
    - Stukken betreffende de harmonisatie van de Warenwet in internationaal verband, 1957-1960; 100; 1 omslag
    - Stukken betreffende de advisering over de wetgeving van kaas en smeltkaas door de subcommissie Voedingswaren van de Volksgezondheidscommissie van de Benelux Economische Unie, 1958-1960; 101; 1 omslag
    - Stukken betreffende de instelling van de subcommissie Bestrijdingsmiddelen van de Volksgezondheidscommissie, samengesteld uit vertegenwoordigers van Landbouw en Volksgezondheid, 1958-1960; 102; 1 omslag
    - Stukken betreffende de advisering over het keuren van waren op besmetting door radio-actieve stoffen, 1958-1962; 103; 1 omslag
    - Verslagen van de vergaderingen van de Nederlandse deelnemers en van de subcommissie Bestrijdingsmiddelen van de Volksgezondheidscommissie van de Benelux Economische Unie, 1960-1961; 104; 1 omslag
  - ZORG VOOR DE HYGIENE VAN BODEM, WATER EN LUCHT, C.4
    - Stukken betreffende de adviezen tot het inrichten van begraafplaatsen en 3 ontwerpen van de Wet, houdende bepalingen met betrekking tot de verbranding, de balseming en de schouwing van lijken, 1946, 1953, 1955; 105; 1 omslag
    - Stukken betreffende de advisering over de nota van de Staatscommissie Armenwet met betrekking tot woonwagenkampen vanuit hygiënisch oogpunt, 1952; 106; 1 omslag
    - Stukken betreffende de advisering over de Wet op de waterverontreiniging, 1955-1956; 107; 1 omslag
    - Stukken betreffende het ontwerp van de Wet op de lijkbezorging met correspondentie en eindrapport van de Commissie tot herziening van de Wet, ingesteld door de Minister van Binnenlandse Zaken, 1956-1961; 108; 1 omslag
    - Stukken betreffende de oprichting van de Nederlandse Vereniging voor de Stralenbescherming, 1959-1960; 109; 1 omslag
    - Stukken betreffende de wettelijke regeling ingevolge de Waterleidingwet en het waterleidingbesluit, alsmede de taak van de inspecteurs, 1959-1961; 110; 1 omslag
    - Stukken betreffende de richtlijnen met betrekking tot het gebruik van radio-actieve bronnen voor o.a. metingen en gammaradiografie, 1960; 111; 1 omslag